---
title: "Experiment metaanalysis"
author: "Marianela Pini"
date: "`r Sys.Date()`"
output: html_document
---

```{r setup, include=FALSE}
#carregando pacotes
library(metafor)
library(dplyr)
library(ggpubr)
```

No experimento tivemos dois controles (agua e PEG), e dois tratamentos com concentrações diferentes do extrato de leucaena leucocephala (trat 25 e trat50). No total fiz quatro metaanálises, para ver os tamanhos de efeito (odds ratio) dos extratos aquosos. 

### Primeiro metaanálise, comparando agua com trat25

```{r echo=FALSE}
#carregando dados
dataag25<- read.csv(here::here("Data/processed/metaanalysis", "aguacomtrat25.csv"), sep = ";")
dataag25$sucesso_ag<-as.numeric(dataag25$sucesso_ag)
dataag25$sucesso_trat25<-as.numeric(dataag25$sucesso_trat25)
dataag25$fracasso_ag<-as.numeric(dataag25$fracasso_ag)
dataag25$fracasso_trat25<-as.numeric(dataag25$fracasso_trat25)
dataag25$especie<-as.factor(dataag25$especie)
dataag25$bandeja<-as.factor(dataag25$bandeja)
dataag25

```

### Calculo do tamanho de efeito (odds ratio)


```{r }
dataag25 <- escalc(measure="OR2DN", ai = sucesso_trat25, bi = fracasso_trat25, ci = sucesso_ag, di = fracasso_ag, replace = FALSE, data = dataag25)
dataag25
```

### Modelo com o fator aleatório da espécie/bandeja

```{r}
model_geral <- rma.mv(yi, vi, random = ~1 | especie/bandeja, data = dataag25,verbose = TRUE,control=list(rel.tol=1e-8))
model_geral
```

