---
title: "Experiment metaanalysis"
author: "Marianela Pini"
date: "`r Sys.Date()`"
output: html_document
---

```{r setup, include=FALSE}
#carregando pacotes
library(metafor)
library(dplyr)
library(ggpubr)
```

No experimento tivemos dois controles (agua e PEG), e dois tratamentos com concentrações diferentes do extrato de leucaena leucocephala (trat 25 e trat50). No total fiz quatro metaanálises, para ver os tamanhos de efeito (odds ratio) dos extratos aquosos. 

### Primeiro metaanálise, comparando agua com trat25

```{r echo=FALSE}
#carregando dados
dataag25<- read.csv(here::here("Data/processed/metaanalysis", "aguacomtrat25.csv"), sep = ";")
dataag25$sucesso_ag<-as.numeric(dataag25$sucesso_ag)
dataag25$sucesso_trat25<-as.numeric(dataag25$sucesso_trat25)
dataag25$fracasso_ag<-as.numeric(dataag25$fracasso_ag)
dataag25$fracasso_trat25<-as.numeric(dataag25$fracasso_trat25)
dataag25$especie<-as.factor(dataag25$especie)
dataag25$bandeja<-as.factor(dataag25$bandeja)
dataag25

```

### Calculo do tamanho de efeito (odds ratio)


```{r }
dataag25 <- escalc(measure="OR2DN", ai = sucesso_trat25, bi = fracasso_trat25, ci = sucesso_ag, di = fracasso_ag, replace = FALSE, data = dataag25)
dataag25
```

### Modelo com o fator aleatório da espécie/bandeja

```{r}
model_geral <- rma.mv(yi, vi, random = ~1 | especie/bandeja, data = dataag25,verbose = TRUE,control=list(rel.tol=1e-8))
model_geral
forest(model_geral,
       xlab = "Odds ratio",xlim = c(-12,16),
       cex = 0.8, 
       order = "obs",
       slab = dataag25$especie,
       header="especie",mlab="Geral model")
```


### Segundo metaanálise, comparando agua com trat50

```{r echo=FALSE}
#carregando dados
dataag50<- read.csv(here::here("Data/processed/metaanalysis", "aguacomtrat50.csv"), sep = ";")
dataag50$sucesso_ag<-as.numeric(dataag50$sucesso_ag)
dataag50$sucesso_trat50<-as.numeric(dataag50$sucesso_trat50)
dataag50$fracasso_ag<-as.numeric(dataag50$fracasso_ag)
dataag50$fracasso_trat50<-as.numeric(dataag50$fracasso_trat50)
dataag50$especie<-as.factor(dataag50$especie)
dataag50$bandeja<-as.factor(dataag50$bandeja)
dataag50

```

### Calculo do tamanho de efeito (odds ratio)


```{r }
dataag50 <- escalc(measure="OR2DN", ai = sucesso_trat50, bi = fracasso_trat50, ci = sucesso_ag, di = fracasso_ag, replace = FALSE, data = dataag50)
dataag50
```

### Modelo com o fator aleatório da espécie/bandeja

```{r}
model_geralag50 <- rma.mv(yi, vi, random = ~1 | especie/bandeja, data = dataag50)
model_geralag50
#Forest plot
forest(model_geralag50,
       xlab = "Odds ratio",xlim = c(-12,16),
       cex = 0.8, 
       order = "obs",
       slab = dataag50$especie,
       header="especie",mlab="Geral model")
```



### Terceiro metaanálise, comparando PEG com trat25

```{r echo=FALSE}
#carregando dados
datapeg25<- read.csv(here::here("Data/processed/metaanalysis", "pegcomtrat25.csv"), sep = ";")
datapeg25$sucesso_peg<-as.numeric(datapeg25$sucesso_peg)
datapeg25$sucesso_trat25<-as.numeric(datapeg25$sucesso_trat25)
datapeg25$fracasso_peg<-as.numeric(datapeg25$fracasso_peg)
datapeg25$fracasso_trat25<-as.numeric(datapeg25$fracasso_trat25)
datapeg25$especie<-as.factor(datapeg25$especie)
datapeg25$bandeja<-as.factor(datapeg25$bandeja)
datapeg25

```

### Calculo do tamanho de efeito (odds ratio)


```{r }
datapeg25 <- escalc(measure="OR2DN", ai = sucesso_trat25, bi = fracasso_trat25, ci = sucesso_peg, di = fracasso_peg, replace = FALSE, data = datapeg25)
datapeg25
```

### Modelo com o fator aleatório da espécie/bandeja

```{r}
model_geralp25 <- rma.mv(yi, vi, random = ~1 | especie/bandeja, data = datapeg25)
model_geralp25
forest(model_geralp25,
       xlab = "Odds ratio",xlim = c(-12,16),
       cex = 0.8, 
       order = "obs",
       slab = datapeg25$especie,
       header="especie",mlab="Geral model")
```


### Quarto metaanálise, comparando PEG com trat50

```{r echo=FALSE}
#carregando dados
datapeg50<- read.csv(here::here("Data/processed/metaanalysis", "pegcomtrat50.csv"), sep = ";")
datapeg50$sucesso_peg<-as.numeric(datapeg50$sucesso_peg)
datapeg50$sucesso_trat50<-as.numeric(datapeg50$sucesso_trat50)
datapeg50$fracasso_peg<-as.numeric(datapeg50$fracasso_peg)
datapeg50$fracasso_trat50<-as.numeric(datapeg50$fracasso_trat50)
datapeg50$especie<-as.factor(datapeg50$especie)
datapeg50$bandeja<-as.factor(datapeg50$bandeja)
datapeg50

```

### Calculo do tamanho de efeito (odds ratio)


```{r }
datapeg50 <- escalc(measure="OR2DN", ai = sucesso_trat50, bi = fracasso_trat50, ci = sucesso_peg, di = fracasso_peg, replace = FALSE, data = datapeg50)
datapeg50
```

### Modelo com o fator aleatório da espécie/bandeja

```{r}
model_geralp50 <- rma.mv(yi, vi, random = ~1 | especie/bandeja, data = datapeg50)
model_geralp50
forest(model_geralp50,
       xlab = "Odds ratio",xlim = c(-12,16),
       cex = 0.8, 
       order = "obs",
       slab = datapeg50$especie,
       header="especie",mlab="Geral model")
```


```{r}
