---
title: "Analise Citharexylum myrianthum"
author: "Marianela Pini"
date: "`r Sys.Date()`"
output: html_document
---
## Análise de dados do experimento de Alelopatia de Leucaena leucocephala sobre sementes nativas do Brasil           
```{r, include=FALSE, echo= FALSE}
#carregando pacotes#
library(lme4)
library(DHARMa)
library(ggplot2)
#Abrindo os dados
data<- read.csv(here::here("Data/processed", "Citharexylum_germination.csv"), sep = ";", header=TRUE)
data
#tratamentos como fator
data$tratamento<-factor(data$tratamento,levels = (c("agua","peg","trat25","trat50")))
data$tratamento
```
#### Gráfico dos dados com a chance (sucesso/falha)
```{r, echo=FALSE}
boxplot(odds ~tratamento, data=data)
stripchart(odds ~ tratamento,
           data = data,
           method = "jitter",
           pch = 19, col= 1:4,
           vertical = TRUE,
           add = TRUE)
```


### Grafico com sucesso no eixo y

```{r}
boxplot(sucesso ~tratamento, data=data)
stripchart(sucesso ~ tratamento,
           data = data,
           method = "jitter",
           pch = 19, col= 1:4,
           vertical = TRUE,
           add = TRUE)
```


```{r, echo= FALSE}
ggplot(data = data, aes(y = sucesso,
                            x = tratamento,
                            fill = tratamento)) +
  geom_boxplot() +
  geom_jitter(size = .8)+
  theme_minimal()
```
```{r}

```

#### Modelo binomial
#### Criando a variável resposta do modelo, combinação de sucessos e falhas, por tratamento em cada bandeja
```{r}
prop<-cbind(success = data$sucesso, fail = data$fracasso)
```
#### Seleção de modelos
#### Para isso, nosso modelo cheio considera bandejas no fator aleatório, e tratamento como variável preditora. Nossa variável resposta é prop (odds ratio)
```{r}
#modelo cheio
mod.ci1<-glmer(prop ~ tratamento + (1|bandeja), data = data, family = "binomial")
summary(mod.ci1)

#Seleção comparando o modelo com variável tratamento com modelo nulo
#
mod.ci2<- glmer(prop ~ 1 + (1|bandeja), data = data, family = "binomial")
summary(mod.ci2)
#
anova(mod.ci1, mod.ci2)
```
#### Modelos selecionado, mod.ci2 (modelo nulo)
#### Criando os residous
```{r, echo=FALSE}
residuo <- simulateResiduals(fittedModel = mod.ci2, n = 1000)
plot(residuo)
```

#### Modelo binomial cheio com peg como nivel basal
```{r}
#Tratamentos como fator, e relevel para colocar o peg como nivel basal
data$tratamento<- relevel(data$tratamento, ref = "peg")
data$tratamento
#modelo cheio com peg basal
mod.ci1peg<-glmer(prop ~ tratamento + (1|bandeja), data = data, family = "binomial")
summary(mod.ci1peg)
#Seleção comparando o modelo com variável tratamento com modelo nulo
#
mod.ci2<- glmer(prop ~ 1 + (1|bandeja), data = data, family = "binomial")
summary(mod.ci2)
#
anova(mod.ci1peg, mod.ci2)
```
#### Modelos selecionado, mod.ci2 (modelo nulo)
#### Criando os residous
```{r, echo=FALSE}
residuo <- simulateResiduals(fittedModel = mod.ci2, n = 1000)
plot(residuo)
```{r setup, include=FALSE}
knitr::opts_chunk$set(echo = TRUE)
```

