---
title: "GLMM com as tres especies"
author: "Marianela Pini"
date: "`r Sys.Date()`"
output: html_document
---
## Análise de dados do experimento de Alelopatia de Leucaena leucocephala sobre sementes nativas do Brasil, juntando as tres espécies que foram utilizadas           
```{r setup, include=FALSE, echo= FALSE}
#carregando pacotes#
library(lme4)
library(DHARMa)
library(ggplot2)
#Abrindo os dados
data<- read.csv(here::here("Data/processed", "Species_germination.csv"), sep = ";", header=TRUE)
data
#tratamentos como fator
data$tratamento<-factor(data$tratamento,levels = (c("agua","peg","trat25","trat50")))
```
#### Gráfico dos dados
```{r, echo= FALSE}
ggplot(data = data, aes(y = sucesso,
                            x = tratamento,
                            fill = tratamento)) +
  geom_boxplot() +
  geom_jitter(size = .8)+
  theme_minimal()
```

#### Grafico separando as espécies
```{r  echo=FALSE}
ggplot(data = data, aes(x=tratamento,
                        y= sucesso, 
                        color=especie)) +
  geom_boxplot(outlier.shape=NA)+
  geom_point(position=position_jitterdodge())
theme_minimal()
```


#### Modelo binomial
#### Criando a variável resposta do modelo, combinação de sucessos e falhas, por tratamento em cada bandeja
```{r}
prop<-cbind(success = data$sucesso, fail = data$fracasso)
```
#### Seleção de modelos
#### Para isso, nosso modelo cheio considera bandejas e especies no fator aleatório, e tratamento como variável preditora. Nossa variável resposta é prop (odds ratio)
```{r}
#modelo cheio
mod.1<-glmer(prop ~ tratamento + (especie|bandeja), data = data, family = "binomial")
summary(mod.1)

#Seleção comparando o modelo com variável aleátoria de espécie e bandeja, com modelo só com bandeja no fator aleatório
#
mod.2<- glmer(prop ~ tratamento + (1|bandeja), data = data, family = "binomial")
summary(mod.2)
#
anova(mod.1, mod.2)
```
#### Modelos selecionado, mod.sc1 (modelo com variavel preditora tratamento e variavel aleatoria especie|bandeja)
#### Criando os residous
```{r, echo=FALSE}
residuo <- simulateResiduals(fittedModel = mod.1, n = 1000)
plot(residuo)
```

#### Modelo binomial cheio com peg como nivel basal
```{r}
#Tratamentos como fator, e relevel para colocar o peg como nivel basal
data$tratamento<- relevel(data$tratamento, ref = "peg")
#modelo cheio com peg basal
mod.1peg<-glmer(prop ~ tratamento + (especie|bandeja), data = data, family = "binomial")
summary(mod.1peg)
#Seleção comparando o modelo com variável aleatoria só bandejas
#
mod.2peg<- glmer(prop ~ tratamento + (1|bandeja), data = data, family = "binomial")
summary(mod.2peg)
#
anova(mod.1peg, mod.2peg)
```
#### Modelos selecionado, mod.1peg (modelo com variavel aleatoria especie e bandeja,peg nivel basal)
#### Criando os residous
```{r, echo=FALSE}
residuo <- simulateResiduals(fittedModel = mod.1peg, n = 1000)
plot(residuo)

```

