---
title: "Analise Lithraea molleoides"
author: "Marianela Pini"
date: "`r Sys.Date()`"
output: html_document
---
## Análise de dados do experimento de Alelopatia de Leucaena leucocephala sobre sementes nativas do Brasil           
```{r setup, include=FALSE, echo= FALSE}
#carregando pacotes#
library(lme4)
library(DHARMa)
library(ggplot2)
library(ggbeeswarm)
#Abrindo os dados
data<- read.csv(here::here("Data/processed", "Lithraea_germination.csv"), sep = ";", header=TRUE)
data
#tratamentos como fator
data$tratamento<-factor(data$tratamento,levels = (c("agua","peg","ext2.5","ext5.0")))
data$tratamento
#proporção dos dados de sementes germinadas
data$propor<-data$sucesso/data$numerototal
data$propor
mean_propor<- aggregate(propor ~ tratamento, data = data, FUN = mean)
mean_propor
```

### Grafico dos dados, proporção sementes germinadas

```{r, echo= FALSE}
plot_lithraea <- ggplot(data = data, aes(x = tratamento, y = propor, colour=tratamento))+
  scale_y_continuous(name = "Proporção de sementes germinadas", limits = c(0,0.6))+
  scale_x_discrete(name = "Tipo de Solução")+
  geom_beeswarm(size=5, alpha=0.4)+
                      theme_classic()+
  theme(axis.title.x = element_text(size = 17),  # X-axis title size
  axis.title.y = element_text(size = 17),  # Y-axis title size
  axis.text.x = element_text(size = 15),   # X-axis text size
  axis.text.y = element_text(size = 15),   # Y-axis text size
  legend.title = element_text(size = 15),  # Legend title size
  legend.text = element_text(size = 14))

plot_lithraea
ggsave("plot_lithraea.jpg", width=6, height=4.5, dpi=600)
```

#### Modelo binomial
#### Criando a variável resposta do modelo, combinação de sucessos e falhas, por tratamento em cada bandeja
```{r}
prop<-cbind(success = data$sucesso, fail = data$fracasso)
```
#### Seleção de modelos
#### Para isso, nosso modelo cheio considera bandejas no fator aleatório, e tratamento como variável preditora. Nossa variável resposta é prop (odds ratio)
```{r}
#modelo cheio
mod.li1<-glmer(prop ~ tratamento + (1|bandeja), data = data, family = "binomial")
summary(mod.li1)

#Seleção comparando o modelo com variável tratamento com modelo nulo
#
mod.li2<- glmer(prop ~ 1 + (1|bandeja), data = data, family = "binomial")
summary(mod.li2)
#
anova(mod.li1, mod.li2)
```
#### Modelos selecionado, mod.li2 (modelo nulo)
#### Criando os residous
```{r, echo=FALSE}
residuo <- simulateResiduals(fittedModel = mod.li2, n = 1000)
plot(residuo)
```

#### Modelo binomial cheio com peg como nivel basal
```{r}
#Tratamentos como fator, e relevel para colocar o peg como nivel basal
data$tratamento<- relevel(data$tratamento, ref = "peg")
data$tratamento
#modelo cheio com peg basal
mod.li1peg<-glmer(prop ~ tratamento + (1|bandeja), data = data, family = "binomial")
summary(mod.li1peg)
#Seleção comparando o modelo com variável tratamento com modelo nulo
#
mod.li2<- glmer(prop ~ 1 + (1|bandeja), data = data, family = "binomial")
summary(mod.li2)
#
anova(mod.li1peg, mod.li2)
```
#### Modelos selecionado, mod.li1peg (modelo nulo)
#### Criando os residous
```{r, echo=FALSE}
residuo <- simulateResiduals(fittedModel = mod.li2, n = 1000)
plot(residuo)

```

