---
title: "Analise Schinus terebinthifolius"
author: "Marianela Pini"
date: "2024-02-09"
output: html_document
---
## Análise de dados do experimento de Alelopatia de Leucaena leucocephala sobre sementes nativas do Brasil           
```{r setup, include=FALSE, echo= FALSE}
#carregando pacotes#
library(lme4)
library(DHARMa)
library(ggplot2)
#Abrindo os dados
data<- read.csv(here::here("Data/processed", "Schinus_germination.csv"), sep = ";", header=TRUE)
data
#tratamentos como fator
data$Tratamento<-factor(data$Tratamento,levels = (c("agua","peg","trat25","trat50")))
data$Tratamento
```
#### Gráfico dos dados
```{r, echo= FALSE}
ggplot(data = data, aes(y = Sucesso,
                            x = Tratamento,
                            fill = Tratamento)) +
  geom_boxplot() +
  geom_jitter(size = .8)+
  theme_minimal()
<<<<<<< HEAD
=======
```

#### Modelo binomial com controle "Agua"
```{r echo= TRUE}
datactag<-data[data$Tratamento %in% c("Agua", "2.5%","5%"),]
datactag
>>>>>>> 0cf37ffdb890f44c985b5792efeb0377a6fd8bdb
```

#### Modelo binomial
#### Criando a variável resposta do modelo, combinação de sucessos e falhas, por tratamento em cada bandeja
```{r}
prop<-cbind(success = data$Sucesso, fail = data$Fracasso)
```
#### Seleção de modelos
#### Para isso, nosso modelo cheio considera bandejas no fator aleatório, e tratamento como variável preditora. Nossa variável resposta é prop (odds ratio)
```{r}
#modelo cheio
mod.sc1<-glmer(prop ~ Tratamento + (1|Bandeja), data = data, family = "binomial")
summary(mod.sc1)

#Seleção comparando o modelo com variável tratamento com modelo nulo
#
mod.sc2<- glmer(prop ~ 1 + (1|Bandeja), data = data, family = "binomial")
summary(mod.sc2)
#
anova(mod.sc1, mod.sc2)
```
#### Modelos selecionado, mod.sc1 (modelo com variavel preditora tratamento)
#### Criando os residous
```{r, echo=FALSE}
residuo <- simulateResiduals(fittedModel = mod.sc1, n = 1000)
plot(residuo)
```

#### Modelo binomial cheio com peg como nivel basal
```{r}
#Tratamentos como fator, e relevel para colocar o peg como nivel basal
data$Tratamento<- relevel(data$Tratamento, ref = "peg")
data$Tratamento
#modelo cheio com peg basal
mod.sc1peg<-glmer(prop ~ Tratamento + (1|Bandeja), data = data, family = "binomial")
summary(mod.sc1peg)
#Seleção comparando o modelo com variável tratamento com modelo nulo
#
mod.sc2<- glmer(prop ~ 1 + (1|Bandeja), data = data, family = "binomial")
summary(mod.sc2)
#
anova(mod.sc1peg, mod.sc2)
```
#### Modelos selecionado, mod.sc1peg (modelo com variavel preditora tratamento,peg nivel basal)
#### Criando os residous
```{r, echo=FALSE}
residuo <- simulateResiduals(fittedModel = mod.sc1, n = 1000)
plot(residuo)

```

