---
title: "teste_alface"
author: "Marianela Pini"
date: "`r Sys.Date()`"
output: html_document
---
#Analise tamanho alface, primeira medida nos diferentes tratamentos
```{r, include=FALSE, echo= FALSE}
#carregando pacotes#
library(lme4)
library(DHARMa)
library(ggplot2)
#Abrindo os dados
data<- read.csv(here::here("Data/processed", "primeira_tamanho_alface.csv"), sep = ";", header=TRUE)
data
#tratamentos como fator
data$tratamento<-factor(data$tratamento,levels = (c("agua","peg","trat25","trat50")))
data$placa<-as.factor(data$placa)
```
#### Gráfico dos dados com a chance (sucesso/falha)
```{r, echo=FALSE}
boxplot(tamanho~ tratamento, data = data)
stripchart(tamanho ~ tratamento,
           data = data,
           method = "jitter",
           pch = 19, col= 1:4,
           vertical = TRUE,
           add = TRUE)

ggplot(data = data, aes(y = tamanho,
                        x = tratamento,
                        fill = tratamento)) +
    labs(title = "Primeira medida alface",
       x = "Tratamento",  # Title for x-axis
       y = "Tamanho 1")+
  geom_boxplot() +
  geom_jitter(size = .8)+
  theme_minimal()
knitr::opts_chunk$set(echo = TRUE)
```
#Modelo cheio
```{r}
mod.alf1<-lmer(tamanho ~ tratamento + (1| placa), data = data)
summary(mod.alf1)
```
#Comparação com modelo nulo
```{r}
mod.alf2<- lmer(tamanho ~ 1 + (1| placa), data = data)
```
#Seleção de modelo
```{r}
anova(mod.alf1,mod.alf2)
```
#Modelo cheio selecionado


#Analise tamanho alface,segunda medida nos diferentes tratamentos
```{r, include=FALSE, echo= FALSE}
#Abrindo os dados
data<- read.csv(here::here("Data/processed", "segunda_tamanho_alface.csv"), sep = ";", header=TRUE)
data
#tratamentos como fator
data$tratamento<-factor(data$tratamento,levels = (c("agua","peg","trat25","trat50")))
data$placa<-as.factor(data$placa)
```
#### Gráfico dos dados com a chance (sucesso/falha)
```{r, echo=FALSE}
boxplot(tamanho~ tratamento, data = data)
stripchart(tamanho ~ tratamento,
           data = data,
           method = "jitter",
           pch = 19, col= 1:4,
           vertical = TRUE,
           add = TRUE)

ggplot(data = data, aes(y = tamanho,
                        x = tratamento,
                        fill = tratamento)) +
  geom_boxplot() +
    labs(title = "Segunda medida alface",
       x = "Tratamento",  # Title for x-axis
       y = "Tamanho 2")+
  geom_jitter(size = .8)+
  theme_minimal()
knitr::opts_chunk$set(echo = TRUE)
```
#Modelo cheio
```{r}
mod.alf1<-lmer(tamanho ~ tratamento + (1| placa), data = data)
summary(mod.alf1)
```
#Comparação com modelo nulo
```{r}
mod.alf2<- lmer(tamanho ~ 1 + (1| placa), data = data)
```
#Seleção de modelo
```{r}
anova(mod.alf1,mod.alf2)
```
#Modelo cheio selecionado
